臺灣新竹地方法院交通事件裁定　　　　 99年度交聲字第566號
原處分機關　交通部公路總局新竹區監理所新竹市監理站
異　議　人　楊美珍
即受處分人
上列異議人即受處分人因違反道路交通管理處罰條例案件，對交
通部公路總局新竹區監理所新竹市監理站99年9 月23日以竹監新
四字第裁51-1E0000000號違反道路交通管理事件裁決書所為之處
分，聲明異議，本院裁定如下：
    主  文
異議駁回。
    理  由
一、按受處分人，不服主管機關所為之處分，得於接到裁決書之
    翌日起20日內，向管轄地方法院聲明異議；又法院認為聲明
    異議無理由者，應以裁定駁回之，道路交通管理處罰條例第
    87條第1 項、道路交通事件處理辦法第18條分別定有明文。
二、次按汽車駕駛人在道路收費停車處所停車，未依規定繳費，
    主管機關應書面通知駕駛人於七日內補繳，並收取必要之工
    本費用，逾期再不繳納，處新臺幣三百元罰鍰，道路交通管
    理處罰條例第56條第2項定有明文。
三、原處分意旨略以：異議人即受處分人楊美珍所有之車牌號碼
    6P-5137 號自小客車，於民國99年6 月3 日16時5 分停放於
    竹北市縣○○街○道路收費停車處所經催繳不依規定繳費，
    經竹北市公所填製竹北公停字第1E0000000 號舉發違反道路
    交通管理事件通知單逕行舉發，嗣經原處分機關即交通部公
    路總局新竹區監理所新竹市監理站認異議人確有前揭違規情
    事，乃依道路交通管理處罰條例第56條第2 項、違反道路交
    通管理事件統一裁罰基準表及處理細則第41條第4 項規定，
    裁處異議人罰鍰新臺幣（下同）300 元等語。
四、聲明異議意旨略以：異議人於上揭時地路邊停車時，並未於
    現場收到有關繳費通知單，又竹北市公所事後以平信方式催
    繳，惟異議人並未收到該通知，致受該局後續以掛號方式通
    知而需額外繳納工本費50元。異議人並非無故不繳納停車費
    ，爰聲請撤銷原處分云云。
五、經查：
（一）本件受處分人即異議人楊美珍於99年6 月3 日16時5 分，
      駕駛其所有車號6P-5137 號自用小客車，停車於竹北市縣
      ○○街○道路收費停車處所不依規定繳費乙情，經異議人
      自承在卷，並有99年9 月20日竹監新字第0993401635號函
      附之車號資料查詢報表、竹北市公所催繳通知單送達證書
      、舉發違反道路交通管理事件通知單送達證書及交通部公
      路總局新竹區監理所新竹市監理站裁決書送達證書各1 份
      在卷可稽，是異議人確於上開時地遭掣開停車費用繳費單
      據之事實，已臻明確。
（二）雖異議人辯稱竹北市公所事後僅以平信寄送催繳通知書致
      異議人未收受云云，惟查，在公告路邊收費之路段，除將
      繳費通知單夾在汽車車窗外，以通知汽車所有人外，並不
      負再另以信函通知汽車所有人之義務，而基於使用者付費
      之原則，汽車在收費時間內於公告收費路段停車消費即應
      負繳納停車費之義務，而異議人在上開時地停車於收費路
      段，停車收費員依規定製發停車繳費通知單，並夾於擋風
      玻璃上，若駕駛人離場時見車上未有繳費通知單，即應於
      停車後以電話語音查詢專線查單補費，若未於繳費期限內
      查單補繳停車費，視同逾期未繳。即汽車駕駛人於道路收
      費停車處所停車時，本即應依照規定自行前往收費處所繳
      費，竹北市公所本不另負通知汽車所有人催繳之義務，而
      其以平信方式製發催繳通知書寄予汽車所有人，係純屬服
      務性質之通知，乃行政機關之便民措施，故異議人辯稱未
      收受上開以平信催繳之通知書，而拒絕繳納其後以掛號寄
      送催繳通知單之必要工本費，並不可採。
（三）本件異議人之違規事實甚為明確，原處分機關據以援引上
      開規定裁處罰鍰，核無不當，本件異議為無理由，應予駁
      回。
六、綜上所述，異議人前揭所辯，尚難採信，本案事證明確，異
    議人有上開違規事實，堪以認定。從而原處分機關依道路交
    通管理處罰條例第56條第2 項之規定，裁處罰鍰300 元，核
    無違誤。本件異議人之異議為無理由，自應將其異議駁回。
七、據上論斷，應依道路交通事件處理辦法第18條，裁定如主文
    。
中    華    民    國   100    年    3     月    3     日
                       交通法庭   法  官  李毓華
以上正本證明與原本無異。
如不服本裁定，應於裁定送達後5日內向本院提出抗告狀。
中    華    民    國   100    年    3     月    3     日
                                  書記官  陳美利